【裁判字號】    97,易,522
【裁判日期】    970711
【裁判案由】    竊盜
【裁判全文】
臺灣桃園地方法院刑事判決               97年度易字第522號
公  訴  人  臺灣桃園地方法院檢察署檢察官
被      告  丙○○
上列被告因竊盜案件，經檢察官提起公訴（97年度偵字第10571
號），嗣經本院裁定改依簡式審判程序，判決如下︰
    主  文
丙○○竊盜，累犯，處有期徒刑肆月，扣案之鑰匙壹支沒收；又
攜帶兇器於夜間侵入住宅竊盜，累犯，處有期徒刑捌月，扣案之
鐵錘壹把、鐵撬壹把，均沒收。應執行有期徒刑拾壹月。扣案之
鑰匙壹支、鐵錘壹把、鐵撬壹把，均沒收。
    事  實
一、丙○○前於民國85年間因搶奪案件，經本院判處有期徒刑3
    年6 月確定，於86年6 月2 日入監執行，嗣經假釋出監，又
    於88年間因竊盜、妨害公務、強盜等案件，分別經本院判處
    有期徒刑1 年、拘役50日、5 年1 月確定，上開3 罪併與前
    述假釋經撤銷之殘刑1 年4 月29日接續執行至95年7 月22日
    縮刑假釋期滿執行完畢。猶不知悔改，又意圖為自己不法之
    所有，為下列竊盜行為：
  (一)於97年4 月25日晚間11時許，至桃園縣中壢市○○○街181
    號前，持其所有之鑰匙1 支，竊取乙○○所有停放於該處之
    車牌號碼NDE-865 號重型機車1 輛得手。
  (二)同日（4 月25日）晚間11時30分許，丙○○復騎乘其上開竊
    得之NDE-865 號重型機車，並攜帶其所有客觀上可供兇器使
    用之鐵錘及鐵撬各1 把，至桃園縣中壢市○○○街113 號甲
    ○○○○○，利用社區大門未關上之機會，侵入屬住宅一部
    分之該大樓地下室1 、2 樓樓梯間，以鐵錘及鐵撬敲打之方
    式竊取該社區所有之階梯防滑銅條共計19條，得手後再將上
    開防滑銅條搬置於其竊取之NDE-865 號機車上，欲載往資源
    回收場變賣，於翌日（4 月26日）凌晨4 時30分許，行經同
    縣中壢市○○路283 巷，因防滑銅條過長，丙○○為載運方
    便乃停在路旁將防滑銅條折成二半之際，為警當場查獲，並
    扣得丙○○所有竊取上開機車所用之鑰匙1 支及竊取前述防
    滑銅條所用之鐵錘及鐵撬各1把，而查悉上情。
二、案經甲○○○○○總幹事丁○○告訴及桃園縣政府警察局中
    壢分局報告臺灣桃園地方法院檢察署檢察官偵查起訴。
    理  由
一、按刑事訴訟法第273 條之1 第1 項規定除被告所犯為死刑、
    無期徒刑、最輕本刑為3 年以上有期徒刑之罪、或高等法院
    管轄第一審案件者外，於審判期日前之程序進行中，被告先
    就被訴事實為有罪之陳述時，審判長得告知被告簡式審判程
    序之旨，並聽取當事人、代理人、辯護人及輔佐人之意見後
    ，裁定進行簡式審判程序。經查，本件被告丙○○被訴竊盜
    一案，為前開不得進行簡式審判程序以外之案件，且被告於
    本院行準備程序時就被訴事實均為有罪之陳述，本院告知被
    告簡式審判程序之旨，並聽取被告之意見後，爰依刑事訴訟
    法第273 條之1 第1 項之規定，當庭裁定改依簡式審判程序
    進行審判，合先敘明。
二、前揭事實，迭據被告丙○○於警詢、偵查至本院審理時均坦
    認不諱（見偵查卷第10至12頁、第41、49、50頁、本院97年
    6 月12日、6 月27日筆錄），並經證人乙○○及甲○○○○
    ○總幹事丁○○於警詢時證述甚詳（見偵查卷第13至16頁）
    ，復有贓物認領單2 份、車籍作業系統查詢認可資料、桃園
    縣政府警察局中壢分局搜索扣押筆錄及扣押物品目錄表各1
    份、現場及查獲贓證物照片8 張等件附卷可稽，堪認被告前
    揭不利於己之自白與事實相符，值堪信實。事證明確，被告
    犯行已堪認定，應依法論科。
三、按被告丙○○竊取上開防滑銅條所攜帶之鐵錘及鐵撬，屬鐵
    製材質，型尖而質硬，有卷附照片可稽，客觀上均足以對人
    之生命、身體構成威脅，屬兇器至明。核被告丙○○就事實
    欄(一)所為，係犯刑法第320 條第1 項之竊盜罪；就事實欄(二)
    所為，係犯刑法第321 條第1 項第1 款、第3 款之攜帶兇器
    於夜間侵入住宅竊盜罪。其所犯上開2 次竊盜犯行，犯意各
    別，應分論併罰。查被告丙○○有如事實欄所載之犯罪前科
    紀錄及執行情形，有卷附臺灣高等法院被告前案紀錄表可按
    ，其受有期徒刑之執行完畢後，5 年以內故意再犯本件有期
    徒刑以上之罪，為累犯，應依刑法第47條第1 項規定加重其
    刑。爰審酌被告丙○○前有多次犯罪前科紀錄及執行情形，
    素行不佳，有前述臺灣高等法院被告前案紀錄表可考，併其
    犯罪之動機、目的、手段、犯罪所生危害及犯後坦承犯行之
    態度等一切情狀，分別量處如主文所示之刑，並定其應執行
    之刑。
四、扣案之鑰匙1 支及鐵錘、鐵撬各1 把，均屬被告丙○○所有
    且係分別持以竊取上開機車及防滑銅條所用之物，業據被告
    供陳甚明，應依刑法第38條第1 項第2 款規定，於被告所犯
    上開普通竊盜及攜帶兇器於夜間侵入住宅竊盜罪名項下分別
    併予宣告沒收。
據上論斷，應依刑事訴訟法第273 條之1 第1 項、第299 條第1
項前段，刑法第320 條第1 項、第321 條第1 項第1 款、第3 款
、第47條第1 項、第51條第5 款、第38條第1 項第2 款，刑法施
行法第1 條之1 第1 項、第2 項前段，判決如主文。
本案經檢察官蔡宜均到庭執行職務。
中    華    民    國    97    年    7     月    11    日
                        刑事第七庭法  官  林惠霞
上正本證明與原本無異。
如不服本判決，應於判決送達後10日內，向本院提出上訴狀。
                                  書記官  陳恩如
中    華    民    國    97    年    7     月    11    日
附錄本案論罪科刑法條：
刑法第320條第1項
  意圖為自己或第三人不法之所有，而竊取他人之動產者，為竊
盜罪，處5 年以下有期徒刑、拘役或5 百元以下罰金。
刑法第321條第1項第3款：
  犯竊盜罪而有左列情形之一者，處6 月以上、5 年以下有期徒
刑：
  一  於夜間侵入住宅或有人居住之建築物、船鑑或隱匿其內而
      犯之者。
  三  攜帶兇器而犯之者。
  前項之未遂犯罰之。


司法院資訊處製作；財團法人民間司法改革基金會備份。
